# 新金融准则

提问人：小禾 时间：2019-07-24 19:32:09
请教陈版主，公司对被投资公司持有 10% 的股权，没有重大影响，企业是按照成本法核算，原来都是放到可供出售金融资产核算，并且全额计提了减值准备，因为被投资企业停业了准备注销。现在适用新准则的话，主要因为没有公允价值（企业也不愿意做评估），请问，如果按照成本法核算，报表科目放在哪里，也不能放可供出售金融资产，能否放其他非流动金融资产？
或者放到长投-成本法核算？谢谢！。

回答人：chenyiwei
1 、因为对被投资企业无控制、共同控制或重大影响，故不能作为长期股权投资，只能作为金融资产核算。
2 、你说的情况，可作为以公允价值计量且其变动计入损益的金融资产（FVTPL）或者指定为以公允价值计量且其变动计入其他综合收益的金融资产（FVOCI）。其公允价值取决于对清算结果的预期，如果预计无可收回的资产的，则其公允价值为零。

提问人：Kathy1989 时间：2019-12-28 08:05:11
陈老师：您好，想向您咨询一个问题， 2017 年甲企业（上市公司）持有境外乙企业（荷兰研发类）29% 的股权，乙企业董事会共设置 5 名董事，甲企业委派 1 名董事， 2018 年底，由于增资及股权转让，导致甲公司在乙企业的股权比例下降至 19%，但是董事会的席位不变。 2018 年报时甲公司将乙企业的股权仍然按照权益法进行核算。 2018 年增资后，控股股东由荷兰企业变为美国企业，控股股东陆续在美国也设置了相应的研发机构，由于涉及多地境外公司，甲公司参与乙公司经营决策的成本加大对乙公司的影响也越来越弱，加之甲公司那名委派的董事离任，甲公司正考虑能否将原先的权益法核算单位转变为其他权益工具？如能转为其他权益工具，公司是否必须要放弃董事席位？在年报披露时，公司是否应该召开董事会予以明确该项投资的投资意图及相应的会计处理方式

回答人：chenyiwei
1 、通常理解 “在被投资企业董事会派有代表” 是重大影响的证据之一（虽然可能不是决定性的）。但是否放弃董事席位应该由本企业根据相关的经营管理战略因素加以考量，不能单纯为了实现某个会计目的而作出这方面的决定。
2 、相关决定应由本企业负责投资管理的部门提议，按程序报经适当层级的决策层（总经理办公会、董事会、股东会等）作出决定，并按照被投资企业的公司章程、股东协议等规定的方式撤回董事任命。在作出该决定时，公司应明确对该被投资企业股权的投资目的和持有意图及其改变。